【裁判字號】    95,訴緝,151
【裁判日期】    951031
【裁判案由】    偽造文書等
【裁判全文】
臺灣高雄地方法院刑事判決            95年度訴緝字第151號
公  訴  人  臺灣高雄地方法院檢察署檢察官
被      告  庚○○○
選任辯護人  蔡雪苓  律師
上列被告因偽造文書等案件，經檢察官提起公訴（起訴案號：臺
灣高雄地方法院檢察署90年度偵字第13224 號），嗣因被告就被
訴事實為有罪之陳述，經審判長告知簡式審判程序意旨，並聽取
被告及檢察官之意見後，本院合議庭裁定由受命法官獨任依簡式
審判程序審理，判決如下：
    主  文
庚○○○連續犯行使偽造私文書罪，處有期徒刑壹年陸月。緩刑
年。
    事  實
一、庚○○○明知自己，因投資股票虧損不貲，而家庭收入不多
    ，經濟狀況不佳，而無支付能力，然因需款應用而以會養會
    方式，基於意圖為自己不法所有，行使偽造標單之概括犯意
    ，分別自民國88年5 月5 日及88年12月25日起，在高雄市○○區○○街6 號住處，招募籌組如附表一所示編號甲會、乙
    會之互助會二會（各組互助會起迄時間、會員人數、每會金
    額，均如附表一所示編號甲會、乙會），均採內標制，並自
    任會首。詎庚○○○於各組互助會有效期間，利用各會員彼
    此未聯繫之情況，連續於各組互助會之投開標日，在其前揭
    住處內，如附表一所示編號甲會自85年5 月5 日起至90年3
    月5 日止、如附表一所示編號乙會（除89年3 月25日外）自
    89年1 月25日起至89年12月25日止，分別擅以如附表一、二
    、三所示各會之活會會員名義，在標單（未扣案）上偽造各
    該被冒名會員之標金及標息，且持之向到場之會員佯稱由各
    該被冒名之會員得標，而行使之，隨即將標單丟棄，足以生
    損害活會會員陷於錯誤，而分另交付扣除標息後之會款予會
    首庚○○○，迨至90年3 月25日（上開乙會第16會停會）、
    90年4 月5 日（上開甲會第24會停會）庚○○○宣告停會，
    該二組互助會活會會員始知受騙，總計為庚○○○詐得會款
    總計新臺幣（下同）5 百12萬6 千元，詳如附表一、二、三
    所示。
二、案經戊○○、壬○○、天○○、巳○○、癸○○、申○○、
    亥○、甲○○、辰○○、寅○○、戌○○、宇○○、丁○○
    、卯○○、子○○、乙○○、午○○、丑○○、宙○○、未
    ○○、地○○、酉○○○、己○○等人訴由臺灣高雄地方法
    院檢察署檢察官偵查起訴。
    理  由
壹、程序方面
一、按除被告所犯為死刑、無期徒刑、最輕本刑為3 年以上有期
    徒刑之罪或高等法院管轄第一審案件者外，於法院行準備程
    序進行中，被告先就被訴事實為有罪之陳述時，審判長得告
    知被告簡式審判程序之旨，並聽取當事人、代理人、辯護人
    及輔佐人之意見後，裁定進行簡式審判程序；且受命法官行
    準備程序，與法院或審判長有同一之權限；又簡式審判程序
    之證據調查，不受刑事訴訟法第159 條第1 項、第161 條之
    2 、第161 條之3 、第163 條之1 及第164 條至第170 條規
    定之限制，刑事訴訟法第273 條之1 第1 項、第279 條第2
    項前段、第273 條之2 分別定有明文。
二、查本件被告所犯為死刑、無期徒刑、最輕本刑為3 年以上有
    期徒刑以外之罪，且非高等法院管轄第一審之案件，其於準
    備程序就前揭被訴事實為有罪之陳述，經受命法官告知簡式
    審判程序之旨，並聽取當事人之意見後，本院認無不得或不
    宜改依簡式審判程序進行之處，爰依刑事訴訟法第273 條之
    1 第1 項、第284 條之1 ，裁定本件由受命法官獨任進行簡
    式審判程序，合先敘明。
貳、實體方面：
一、上揭事實，業據被告庚○○○於本院95年8 月15日、準備程
    序、95年8 月15日、9 月19日、10月17日審訊時均供坦不諱
    ，核與證人戊○○（即會員地○○之配偶）、乙○○、未○○、酉○○○、許順界、鄭金榮、黃正輝、己○○（即會員
    陳謹）、午○○（即會員陳楊江、陳水吉）、宇○○、焦吳
    英素、乙○○、子○○（即會員林素）、甲○○、乙○○、
    巳○○（即會員陳三宗）、宙○○（即會員玉鳳）、鄭金榮
    、癸○○、周秀枝、焦吳英素等人於90年5 月1 日偵訊時之
    證述（見臺灣高雄地方法院檢察署90年度發查字第50 2號卷
    第28頁至第38頁）情節大致相符，亦與證人辛○○（即被告
    配偶）於90年7 月26日、8 月8 日偵訊時之證述（見上開偵
    卷第23頁至第24頁、第26頁至第36頁）情節大致符合，再與
    證人戊○○、未○○於本院91年3 月11日訊問時之證述，證
    人酉○○○於本院91年8 月26日訊問時之證述，與證人未○○、許順界、黃正輝、午○○、黃正輝、戊○○、宙○○、
    酉○○○、巳○○、周秀枝於本院91年11月28日訊問時之證
    述，證人丑○○、卯○○於本院91年12月23日訊問時之證述
    （見本院91年度訴字第487 號卷第17頁至第31頁、第39頁至
    第40頁、第84頁至第96頁、第108 頁至第111 頁）等情節亦
    大致吻合，並有上開如附表一所示編號甲會、乙會之互助會
    名單各1 紙（見臺灣高雄地方法院檢察署90年度發查字第50
    2 號卷第36頁、第38頁）、上開死會及活會記錄單（見上開
    偵卷第28頁、第31頁）、被告與會員、告訴人成立和解書31
    紙（見本院95年度訴緝字第151 號卷第43頁至第70頁、第94
    頁至第96頁）等在卷可徵，是本件被告自白與事實相符，而
    事證明確，其上揭連續詐欺取財、行使偽造準私文書之犯行
    ，洵堪認定。
二、查被告行為後，刑法業於95年7 月1 日修正公布施行，依修
    正後刑法第2 條第1 項規定：「行為後法律有變更者，適用
    行為時之法律。但行為後之法律有利於行為人者，適用最有
    利於行為人之法律」。其中修正後之刑法刪除第55條關於牽
    連犯部分之規定，惟本件被告所犯行使偽造私文書、詐欺等
    罪具有牽連犯之關係，依修正前即行為時之規定，應從一重
    之罪處斷；依修正後之刑法既已刪除牽連犯之規定，則所犯
    上述各罪應依數罪併罰之規定分論併罰，比較新舊法之規定
    ，修正後之規定並非較有利於被告。又刑法第56條連續犯之
    規定，亦已刪除，則被告之上開連續犯行，因行為後新法業
    已刪除連續犯之規定，此刪除雖非犯罪構成要件之變更，但
    顯已影響行為人刑罰之法律效果，自屬法律有變更，依新法
    第2 條第1 項規定，比較新、舊法結果，仍應適用較有利於
    被告之行為時法律即舊法論以連續犯（最高法院95年第8 次
    刑事庭會議決議參照）。而依新增刑法施行法第1 條之1 規
    定，中華民國94年1 月7 日刑法修正施行後，刑法分則編所
    定罰金之貨幣單位為新臺幣；94年1 月7 日刑法修正時，刑
    法分則編未修正之條文定有罰金者，自94年1 月7 日刑法修
    正後，就其所定數額提高為30倍，但72年6 月26日至94年1
    月7 日新增或修正之條文，就其所定數額提高為3 倍。修正
    後有關法定刑罰金數額之規定，並無利於修正前之規定。經
    綜合比較結果，本件應依修正前刑法適用之，合先敘明。
三、按互助會之標單僅記載投標人姓名及投標金額，業據被告庚○○○即會首及上開證人等供明在卷，依民間互助會之習慣
    ，此乃表示某活會會員以多少利息標取會款之意思，係參與
    競標互助會會款之用意證明，故本件互助會所使用之標單，
    應以私文書論。被告擅以如附表二所示之活會會員莊玉春等
    11人、附表三所示之活會會員丑○○等10人（詳如附表二、
    三所示）名義冒標互助會款，均足以生損害於被冒標之會員
    ，核其所為，係犯刑法第216 條、行使第220 條第1 條、第
    210 條之行使偽造私文書罪；其冒用莊玉春、丑○○等如附
    表二、三所示人名義，以偽造標單冒標騙取會款部分，均係
    犯刑法第339 條第1 項之詐欺罪，被告每次冒名投標，向在
    場參與投標之多位活會會員，同時行使偽造標單，係基於單
    一犯意為之，僅係單純之一罪。被告偽造投標金額之行為係
    偽造私文書行為之一部，偽造私文書後復持以行使，其偽造
    私文書之低度行亦應為為行使偽造私文書之高度行為所吸收
    ，均不另論罪。其先後多次行使偽造私文書及詐欺取財犯行
    ，均時間緊接，所犯構成要件亦復相同，皆顯係基於概括之
    犯意反覆為之，為連續犯，理由詳如上述，各應依修正前刑
    法第56條規定論以一罪，並加重其刑。又被告行使偽造私文
    書係為達其詐欺取財目的，故其所犯上開行使偽造私文書、
    詐欺間，具有方法結果之牽連關係，為牽連犯，理由詳如上
    述，應依修正前刑法第55條規定，從一重按行使偽造私文書
    罪處斷。另其各次冒標行為，而同時使多數活會會員受騙，
    係一行為觸犯數罪名，屬想像競合犯。爰審酌被告利用互助
    會機會，冒標他人合會，詐取活會會員繳納之會款，嚴重破
    壞民間交易安全及信賴，其肇致參與活會會員損害情節非輕
    ，是檢察官提起公訴具體求刑1 年6 月，尚屬允當，爰量處
    如主文所示之刑，以資懲儆。惟惟念及其犯後坦認犯行，有
    悔改之意，並與被害人達成和解，且無犯罪前科紀錄，有和
    解書31紙（見本院95年度訴緝字第151 號卷第43頁至第70頁
    、第94頁至第96頁）、臺灣高等法院被告前案紀錄表在卷可
    按，其素行尚稱良好，雖至目前為止，尚有部分會員未完全
    取得和解之金額，但有多數活會會員願意原諒被告（見上開
    31紙和解書），再審酌被告年紀已56歲，而犯後坦認全部犯
    行及有悔改之意，且目前又罹患顏面神經麻痺、第4 第五腰
    椎滑脫、雙膝退化性關節炎、高血壓，有長庚紀念醫院診斷
    證明書、敏盛綜合醫院診斷證明書（見本院95年度訴緝字第
    151 號卷第89頁至第91頁）在卷可稽，是本件係因被告一時
    失慮，偶罹刑典，而本院綜合上情，認其經此偵、審程序，
    當知所警惕，而無再犯之虞，故認前開所宣告之刑，以暫不
    執行為適當，爰併諭知宣告3 年緩刑（詳如後註說明），
    以勵自新。至於偽造之標單，依被告供稱已丟棄銷毀，既已
    滅失未扣案，該標單與其上之署名自無庸沒收之宣告，併此
    明。
據上論斷，應依刑事訴訟法第273 條之1 第1 項、第284 條之1
、第299 條第1 項前段，刑法第第2 條第1 項前段、第216 條、
第210 條、第220 條第1 項、第339 條第1 項、第74條第1 項，
修正前刑法第56條、第55條，判決如主文。
本案經檢察官丙○○到庭執行職務。
中    華    民    國    95    年  10      月    31    日
                  刑事第三庭  法  官  施添寶
中    華    民    國    95    年    10    月    31    日
以上正本證明與原本無異。
如不服本判決，應於收受送達後10日內向本院提出上訴書狀。
                              書記官  陳威志
附錄本件論罪科刑法條：
刑法第210條：
偽造、變造私文書，足以生損害於公眾或他人者，處五年以下有
期徒刑。
刑法第216條：
行使第二百十條至第二百十五條之文書者，依偽造、變造文書或
登載不實事項或使登載不實事項之規定處斷。
刑法第220條第1項：
在紙上或物品上之文字、符號、圖畫、照像，依習慣或特約，足
以為表示其用意之證明者，關於本章及本章以外各罪，以文書論
。
刑法第339條第1項：
意圖為自己或第三人不法之所有，以詐術使人將本人或第三人之
物交付者，處五年以下有期徒刑、拘役或科或併科一千元以下罰
金。
附表一：二會均採內標制（標息內扣）
┌──┬──────┬───────┬─────┬────┐
│會次│互助會起訖時│會員人數及每會│人頭會員與│停    標│
│    │間及開標時間│金額(新台幣)  │被冒標會員│時    間│
├──┼──────┼───────┼─────┼────┤
│ 甲 │88.05.05起至│每月會款一萬元│共冒標黃秋│90.04.05│
│    │91.04.05止，│，含會首共三十│敏等計十一│停    標│
│    │每月五日開標│六人          │人        │        │
│    │。          │              │          │        │
├──┼──────┼───────┼─────┼────┤
│ 乙 │88.12.25起至│每月會款一萬元│共冒標王麗│90.03.25│
│    │92.01.25止，│，含會首共三十│霞等計十人│停    標│
│    │每月二十五日│八人          │          │        │
│    │開標。      │              │          │        │
└──┴──────┴───────┴─────┴────┘
  二組互助會之明細詳如甲會、乙會以下所示，均採內標制
┌─┬─────┬────┬────┬────────────────┐
│編│互助會起訖│每會金額│會員人數│止會時活會會員（依會單姓名、次序│
│號│及開標時間│(新臺幣)│與被冒標│記載）及和解情形                │
│  │、停標時間│        │會員    │                                │
├─┼─────┼────┼────┼────────────────┤
│甲│88年5月5日│壹萬元，│共36人、│告訴人部分：（均已和解）        │
│  │起至91年4 │採內標制│共冒標黃│1. 林素（告訴人子○○之會份）   │
│  │月5日止   │        │秋敏等計│2. 莊玉春                       │
│會│（共36會）│        │11會    │3. 申○○                       │
│  │          │        │        │4. 陳謹                         │
│  │          │        │        │5. 周姿岑（告訴人陳謹之會份）   │
│  │開標時間：│        │        │6. 張玉蘭（告訴人宙○○之會份） │
│  │每月5日開 │        │        │7. 玉鳳（告訴人魏玉鳳之會份）   │
│  │標        │        │        │8. 宇○○                       │
│  │          │        │        │9. 亥○                         │
│  │          │        │        │10.午○○                       │
│  │停標時間：│        │        │11.陳水吉（告訴人午○○之會份） │
│  │90年4月5日│        │        │12 陳楊江（告訴人午○○之會份） │
│  │（第24會）│        │        │13 戌○○                       │
│  │止會      │        │        │14.陳三宗（告訴人巳○○之會份） │
│  │          │        │        │15.癸○○                       │
│  │          │        │        │16.李明寬（告訴人戊○○之會份） │
│  │          │        │        │17.乙○○                       │
│  │          │        │        │18.甲○○                       │
│  │          │        │        │                                │
│  │          │        │        │未據告訴部分：                  │
│  │          │        │        │19.紀美蘭（目前找不到人）       │
│  │          │        │        │20.鄭保桐（共3會，有和解表示    │
│  │          │        │        │           不追究）             │
│  │          │        │        │21.黃秋敏（已清償而未立和解書） │
│  │          │        │        │22.羅秀娟（有和解表示不追究）   │
├─┼─────┼────┼────┼────────────────┤
│乙│88年12月25│壹萬元，│共38人、│告訴人部分：（均已和解）        │
│  │日起至92年│採內標制│共冒標王│1. 宇○○                       │
│  │1月25日止 │        │麗霞等共│2. 未○○（2會）                │
│會│（共38會）│        │計10會  │3. 卯○○                       │
│  │          │        │        │4. 天○○                       │
│  │          │        │        │5. 丑○○（2會）                │
│  │開標時間：│        │        │6. 陳國安                       │
│  │每月25日開│        │        │7. 黃淑女                       │
│  │標        │        │        │8. 甲○○                       │
│  │          │        │        │9. 寅○○                       │
│  │          │        │        │10.辰○○                       │
│  │停標時間：│        │        │   （以上6-10為告訴人甲○○、陳 │
│  │90年3月25 │        │        │    相如、辰○○之會份）        │
│  │日（第16  │        │        │11.張玉蘭（告訴人宙○○之會份） │
│  │會）止會  │        │        │12.地○○                       │
│  │          │        │        │13.莊玉春                       │
│  │          │        │        │14.申○○                       │
│  │          │        │        │15.陳三宗（3會，告訴人巳○○之  │
│  │          │        │        │           會份）               │
│  │          │        │        │16.壬○○（2會）                │
│  │          │        │        │17.丁○○（3會）                │
│  │          │        │        │                                │
│  │          │        │        │未據告訴部分：                  │
│  │          │        │        │18.王昭菊                       │
│  │          │        │        │19.李幸枝、蔡雲端、蔡淑芬（言明 │
│  │          │        │        │   由其向死會會員收款抵償）     │
│  │          │        │        │20.林金蕊（以死會會款抵償）     │
│  │          │        │        │21.黃月華（已清償而未立和解書） │
│  │          │        │        │22.王麗霞（已清償而未立和解書） │
│  │          │        │        │23.何玉珠（已清償而未立和解書） │
│  │          │        │        │24.羅青山（有和解表示不追究）   │
└─┴─────┴────┴────┴────────────────┘
附表二：甲會冒標情形
┌──┬─────┬────┬────┬───┬─────┬────┐
│次數│被冒標會員│冒標時間│每會金額│標  金│未標活會  │詐得金額│
├──┼─────┼────┼────┼───┼─────┼────┤
│一  │黃秋敏、陳│89.05.05│10000元 │2500元│32會      │240000元│
├──┤楊江 (即陳├────┼────┼───┼─────┼────┤
│二  │樂義)、鄭 │89.06.05│10000元 │2500元│32會      │240000元│
├──┤保桐、羅秀├────┼────┼───┼─────┼────┤
│三  │娟、林素 (│89.07.05│10000元 │2500元│32會      │240000元│
├──┤即子○○) ├────┼────┼───┼─────┼────┤
│四  │、莊玉春及│89.08.05│10000元 │2500元│32會      │240000元│
├──┤冒用不詳人├────┼────┼───┼─────┼────┤
│五  │名5人等共 │89.09.05│10000元 │2500元│32會      │240000元│
├──┤11人      ├────┼────┼───┼─────┼────┤
│六  │          │89.10.05│10000元 │2500元│32會      │240000元│
├──┤          ├────┼────┼───┼─────┼────┤
│七  │          │89.11.05│10000元 │2500元│32會      │240000元│
├──┤          ├────┼────┼───┼─────┼────┤
│八  │          │89.12.05│10000元 │2500元│32會      │240000元│
├──┤          ├────┼────┼───┼─────┼────┤
│九  │          │90.01.05│10000元 │2500元│32會      │240000元│
├──┤          ├────┼────┼───┼─────┼────┤
│十  │          │90.02.05│10000元 │2500元│32會      │240000元│
├──┤          ├────┼────┼───┼─────┼────┤
│十一│          │90.03.05│10000元 │2500元│32會      │240000元│
├──┴──┬──┴────┴────┴───┴─────┴────┤
│甲會合計冒│二百六十四萬元。                                      │
│標金額為  │詐得金額計算式：（合會金額－冒標金額）×詐收會款之活  │
│          │會會數。詐得金額合計264萬元。                         │
└─────┴───────────────────────────┘
附表三：乙會冒標情形
┌──┬─────┬────┬────┬───┬─────┬────┐
│編號│被冒標會員│冒標時間│每會金額│標  金│未標活會  │詐得金額│
├──┼─────┼────┼────┼───┼─────┼────┤
│一  │王麗霞、何│89.01.25│10000元 │2150元│36會      │282600元│
├──┤玉珠、黃月├────┼────┼───┼─────┼────┤
│二  │華、羅青山│89.02.25│10000元 │2300元│35會      │269500元│
├──┤、丑○○、├────┼────┼───┼─────┼────┤
│三  │天○○、蔡│89.04.25│10000元 │2500元│33會      │247500元│
├──┤雲端 (即李├────┼────┼───┼─────┼────┤
│四  │幸枝)、黃 │89.06.25│10000元 │2500元│32會      │240000元│
├──┤淑女、莊玉├────┼────┼───┼─────┼────┤
│五  │春及甲○○│89.07.25│10000元 │2300元│32會      │246400元│
├──┤等共10人  ├────┼────┼───┼─────┼────┤
│六  │          │89.08.25│10000元 │2500元│32會      │240000元│
├──┤          ├────┼────┼───┼─────┼────┤
│七  │          │89.09.25│10000元 │2400元│32會      │243200元│
├──┤          ├────┼────┼───┼─────┼────┤
│八  │          │89.10.25│10000元 │2500元│32會      │240000元│
├──┤          ├────┼────┼───┼─────┼────┤
│九  │          │89.11.25│10000元 │2600元│32會      │236800元│
├──┤          ├────┼────┼───┼─────┼────┤
│十  │          │89.12.25│10000元 │2500元│32會      │240000元│
├──┴──┬──┴────┼────┼───┴─────┴────┤
│乙會合計冒│二百四十八萬陸千元。                                  │
│標金額為  │詐得金額計算式：（合會金額－冒標金額）× 詐收會款之活 │
│          │會會數。詐得金額合計248萬6,000元                      │
└─────┴───────────────────────────┘
註：上開甲、乙二會合計總冒標金額：五百一十二萬陸千元。
    緩刑之宣告，應適用新修正後刑法第74條之規定宣告緩刑
    及應負之負擔（最高法院決議第七點）。理由如下說明：
緩刑宣告適用法條說明：刑法修正施行後新舊法之比較適用如下
說明：一、【新法】：九十四年一月七日修正，同年二月二日
           公布，九十五年七月一日施行之刑法。
          【舊法】：九十四年一月七日修正，同年二月二日
           公布，九十五年七月一日施行前之刑法。
      二、【最高法院決議】：最高法院九十五年五月二十三
           日第八次刑事庭會議決議。
      三、【高院座談會決議】：臺灣高等法院暨所屬法院九
           因應新修正刑法施行座談會研討結果。
┌──┬──┬───────────┬──┬────────────┐
│編號│條號│新法                  │比較│理由                    │
│    │    ├───────────┤    │                        │
│    │    │舊法                  │結果│                        │
├──┼──┼───────────┼──┼────────────┤
│1   │74I│新條文                │    │(一)緩刑係論罪科刑時為促使│
│    │    │受二年以下有期徒刑、  │    │  行為人將來改過遷善，避│
│    │    │拘役或罰金之宣告，而  │    │  免再犯所設，乃在評價行│
│    │    │有下列情形之一，認以  │    │  為人「裁判時」反社會性│
│    │    │暫不執行為適當者，得  │    │  ，具有防衛社會功能而與│
│    │    │宣告二年以上五年以下  │    │  保安處分具有類似效果，│
│    │    │之緩刑，其期間自裁判  │    │  與行為之評價應考量行為│
│    │    │確定之日起算：        │    │  當時及裁判時之法律秩序│
│    │    │一、未曾因故意犯罪受  │    │  有所不同，應以裁判時法│
│    │    │    有期徒刑以上刑之  │    │  律決定緩刑宣告與否。因│
│    │    │    宣告者。          │    │  此，犯罪在新法施行前，│
│    │    │二、前因故意犯罪受有  │    │  新法施行後，緩刑之宣告│
│    │    │    期徒刑以上刑之宣  │    │  ，應適用新法第七十四條│
│    │    │    告，執行完畢或赦  │    │  之規定宣告緩刑及應負之│
│    │    │    免後，五年以內未  │    │  負擔（最高法院決議第七│
│    │    │    曾因故意犯罪      │    │  點）。                │
│    │    │    受有期徒刑以上刑  │    │                        │
│    │    │    之宣告者。        │    │                        │
│    │    ├───────────┼──┤                        │
│    │    │舊條文                │    │                        │
│    │    │受二年以下有期徒刑、  │    │                        │
│    │    │拘役或罰金之宣告，而  │    │                        │
│    │    │有左列情形之一，認為  │    │                        │
│    │    │以暫不執行為適當者，  │    │                        │
│    │    │得宣告二年以上五年以  │    │                        │
│    │    │下之緩刑，其期間自裁  │    │                        │
│    │    │判確定之日起算：      │    │                        │
│    │    │一、未曾受有期徒刑以  │    │                        │
│    │    │    上刑之宣告者。    │    │                        │
│    │    │二、前受有期徒刑以上  │    │                        │
│    │    │    刑之宣告，執行完  │    │                        │
│    │    │    畢或赦免後，五年  │    │                        │
│    │    │    以內未曾受有期徒  │    │                        │
│    │    │    刑以上刑之宣告者  │    │                        │
│    │    │    。                │    │                        │
└──┴──┴───────────┴──┴────────────┘


司法院資訊處製作；財團法人民間司法改革基金會備份。
